臺灣高雄地方法院交通事件裁定　　　　 96年度交聲字第940號
原處分機關　交通部公路總局高雄區監理所
異　議　人　甲○○
即受處分人
上列異議人即受處分人因違反道路交通管理處罰條例案件，對於
交通部公路總局高雄區監理所，於96年10月1 日所為之裁決處分
（原處分案號：高監自裁字第裁80-M00000000號）聲明異議，本
院裁定如下：
    主    文
異議駁回。
    理    由
一、原處分意旨略以：受處分人即異議人甲○○於民國96年8 月
    26日8 時45分許，駕駛車牌號碼4080-RR 號小貨車，行經台
    南縣學甲鎮台19線115 公里北上車道，該路段最高速限為每
    小時50公里，經警以雷射測速槍，測得上開車輛有「汽車駕
    駛人行車速度，超過規定之最高速度20公里以上40公里以下
    」之違規情形，經警舉發（原舉發案號：M00000000 號），
    異議人向舉發機關台南縣政府警察局學甲分局申訴後，原處
    分機關於96年10月1 日以高監自裁字第裁80-M00000000號（
    下稱原處分），裁處異議人罰鍰新台幣（下同）1800元等語
    。
二、異議意旨略以：本件台19線北上路段速度限制，原為每小時
    70公里，經過三岔路口後，速度限制變成每小時50公里，速
    度限制突然變化，且標誌不明，造成伊來不及煞車而超速，
    ，對原處分實難甘服，爰依法聲明異議等語。
三、按「汽車駕駛人，行車速度，超過規定之最高時速，或低於
    規定之最低時速，除有第43條第1 項第2 款情形外，處新臺
    幣1 千2 百元以上2 千4 百元以下罰鍰。」；對於行車速度
    超過規定之最高速限之違規行為，採用固定或非固定式科學
    儀器取得證據資料證明者，於一般道路須至少於100 公尺前
    ，明顯標示之，道路交通管理處罰條例第40條、第7 條之1
    第3項、第2項但書分別定有明文。
四、經查：
  (一)本件異議人即受處分人，於96年8 月26日8 時45分許，駕駛
    車牌號碼4080-RR 號小貨車，行經台南縣學甲鎮台19線115
    公里北上車道，該路段最高速限為每小時50公里，經警以雷
    射測速槍，測得上開車輛有「汽車駕駛人行車速度，超過規
    定之最高速度20公里以上40公里以下」之違規情形，經警舉
    發（原舉發案號：M00000000 號），並經原處分機關為上開
    裁罰處分，為異議人所不爭執，並有舉發測速照片2 紙、舉
    發違反道路交通管理事件通知單、台南縣政府警察局學甲分
    局書函、裁決書、送達證書在案可稽，其違規事實堪以認定
    。
  (二)次查本件員警乙○○於舉發本件違規行為時，於測速地點前
    方約199.9 公尺處，立有「前有測速照相」之明顯標誌，業
    據證人乙○○於本院中證述明確，並有照片乙幀附卷可憑（
    參本院卷第14頁照片(二)），其取證行為，合於上開道路交通
    管理處罰條例第第7 條之1 第3 項、第2 項但書之規定，合
    先敘明。
  (三)異議人雖以前詞置辯，惟據證人即本件違規舉發警員乙○○
    於本院具結證稱：（庭呈道路交通事故現場圖，附於本院卷
    第15頁），異議人其本來行車路段速度限速是每小時70公里
    ，但通過三岔路口後，行車限速變成每小時50公里；該50公
    里的速限標誌係設於路口，位置如今日所提出編號(二)之照片
    （參本院卷第14頁照片，證人並於本院卷第15頁位置標示該
    標誌位置），另外於該標誌前方該交岔路口之地面上，如照
    片(一)所示，也有噴繪前方速限50公里的字樣（證人並於本院
    卷第14頁照片中圈出該字樣位置）等語，可知該路段之速度
    限制雖如異議人所述確有變化，然於速限標誌前方地面噴有
    提醒駕駛人速限變化之字樣，供駕駛人因應，已然充分提供
    緩衝之時間，非如異議人所述係突然間轉換速度之限制。再
    者該路段標誌明確、清楚，亦有證人乙○○所檢附之照片2
    幀在卷可憑，異議人指摘標誌不清等語，亦非可採。
  (四)綜上所述，異議人上開違規行為明確，所辯均無可採，是原
    處分機關援引上開規定，裁處罰鍰新台幣1800 元 ，於法並
    無不當，本件異議為無理由，應予駁回。
五、據上論結，爰依道路交通案件處理辦法第19條，裁定如主文
中　　華　　民　　國　　96　　年　　10　　月　　31　　日
                  交通法庭   法  官  林揚奇
以上正本證明與原本無異。
如不服本裁定應於送達後5日內向本院提出抗告狀。
中　　華　　民　　國　　96　　年　　10　　月　　31　　日
                             書記官  于耀文
